臺灣桃園地方法院刑事判決　　　　　　　　　　　　九十二年度簡上字第三五二號
　　上　訴　人　臺灣桃園地方法院檢察署檢察官
　　被　　　告　甲○○
右上訴人因被告犯家庭暴力之傷害案件，不服本院九十一年度壢簡字第一三０二號，
中華民國九十二年一月十六日第一審刑事簡易判決（原聲請簡易判決處刑案號：臺灣
桃園地方法院檢察署九十一年度偵字第八七一七號），提起上訴，經本院管轄第二審
之合議庭審判中，被告為有罪陳述，由本院合議庭裁定進行簡式審判程序審理，並判
決如左：
    主  文
上訴駁回。
甲○○緩刑貳年，緩刑期內應付保護管束。
    事實及理由
一、本案經本院審理結果，認第一審以被告甲○○犯刑法第二百七十七條第一項之傷
    害罪，因而適用刑法第二百七十七條第一項、第四十一條第一項前段，罰金罰鍰
    提高標準條例第一條前段、第二條之規定，逕以簡易判決判處有期徒刑陸月，如
    易科罰金，以佰元折算壹日，經核認事用法，俱無違誤，量刑亦甚妥適，應予
    維持，並引用第一審判決書記載之事實、證據及理由（如附件）。
二、檢察官循告訴人乙○○之請求，提起上訴，略謂：被告甲○○迄今尚未與告訴人
    乙○○達成民事和解，指摘原審量刑過輕云云。惟查原審已審酌被告甲○○犯罪
    之動機、手段、告訴人乙○○之傷勢、被告甲○○之素行及其犯後態度等一切情
    狀，而為量刑因素，所量得之宣告刑為有期徒刑六月，並諭知易科罰金之折算標
    準，要無違誤，且量刑輕重本屬法院職權之行使，原審量刑時已審酌刑法第五十
    七條所列各款科刑應審酌事項，是檢察官單憑告訴人之請求而認原審量刑過輕，
    對於原審刑罰裁量權之適法行使任意指摘，應屬無據，況於本院審理中，被告甲
    ○○已主動與告訴人乙○○達成和解，告訴人乙○○復具狀同意撤銷告訴，此有
    告訴人乙○○九十三年三月一日出具之和解書一紙附卷足憑，是檢察官之上訴為
    無理由，應予駁回。惟念被告甲○○前無不良素行，未曾受有期徒刑以上刑之宣
    告，有被告甲○○臺灣桃園地方法院檢察署刑案資料查註紀錄表及臺灣高等法院
    被告全國前案紀錄表等在卷可查，其因一時失慮致觸刑章，經此次偵、審程序及
    科刑之教訓後，當知所警惕，無虞再犯，且被告甲○○已於本院審理期間內與告
    訴人乙○○成立和解，告訴人乙○○並具狀表示撤銷告訴，有前開告訴人乙○○
    所具之和解書附卷可按，告訴人乙○○表示不願追究，雖被告甲○○所涉告訴乃
    論之罪，上訴本院後不得撤回告訴，但被告甲○○已盡力消弭損害，且公訴人於
    本院審理時復請求給予被告甲○○一個緩刑之機會（詳本院九十三年三月二日審
    判筆錄第七頁），本院因認其刑之宣告以暫不執行為適當，乃同時宣告緩刑二年
    ，以勵自新。末查被告甲○○為告訴人乙○○之兄而為四親等以內之旁系血親，
    二人間具有家庭暴力防治法第三條第四款之家庭成員關係，被告甲○○係成家成
    員，故意對其兄即告訴人乙○○實施家庭暴力行為而犯刑法第二百七十七條第一
    項之罪，依家庭暴力防治法第三十條第一項之規定，犯家庭暴力罪受緩刑之宣告
    者，在緩刑期內應付保護管束，爰依法諭知緩刑期內付保護管束，一併敘明。
三、末按「除被告所犯為死刑、無期徒刑、最輕本刑為三年以上有期徒刑之罪或高等
    法院管轄第一審案件者外，於前條第一項程序進行中，被告先就被訴事實為有罪
    之陳述時，審判長得告知被告簡式審判程序之旨，並聽取當事人、代理人、辯護
    人及輔佐人之意見後，裁定進行簡式審判程序。」，刑事訴訟法第二百七十三條
    之一第一項定有明文。查本件被告甲○○所犯上開刑法第二百七十七條第一項之
    傷害罪，其法定刑為三年以下有期徒刑、拘役或一千元以下罰金之罪，非最輕本
    刑為三年以上有期徒刑之罪，且被告於本院九十三年三月二日審判程序進行中，
    被告甲○○就被訴之事實為有罪之陳述，經告知被告甲○○簡式審判程序之旨，
    被告甲○○及公訴人對於本件改依簡式審判程序審理亦均表示無意見，是本院即
    依前揭刑事訴訟法規定，裁定本件進行簡式審判程序，末此敘明。
據上論斷，應依刑事訴訟法第四百五十五條之一第一項、第三項、第三百六十八條、
第二百七十三條之一第一項，刑法第七十四條第一款，家庭暴力防治法第三十條第一
項，判決如主文。
本案經檢察官羅秀蓮到庭執行職務。
中      華      民      國    九十三    年      三      月     十六     日
                              臺灣桃園地方法院刑事第十庭
                                  審判長法  官   江德民
                                        法  官   李桂英
                                        法  官   曾淑華
右正本證明與原本無異。
不得上訴。
                                        書記官   文巧雲
中      華      民      國    九十三    年      三      月      十六    日
附論罪科刑依據之法條：
家庭暴力防治法第三十條
犯家庭暴力罪或違反保護令罪而受緩刑之宣告者，在緩刑期內應付保護管
束。
法院為前項緩刑宣告時，得命被告於緩刑付保護管束期間內，遵守下列一
款或數款事項︰
一  禁止實施家庭暴力行為。
二  命遷出被害人之住居所。
三  禁止對被害人為直接或間接之騷擾、接觸、通話或其他聯絡行為。
四  命接受加害人處遇計畫：戒癮治療、精神治療、心理輔導或其他治療
    、輔導。
五  其他保護被害人或其特定家庭成員安全或更生保護之事項。
法院為第一項之緩刑宣告時，應即通知被害人及其住居所所在地之警察機
關。
受保護管束人違反第二項保護管束事項情節重大者，撤銷其緩刑之宣告。
